# 外购技术许可费用是否可以资本化

提问人：papa8586 时间：2020-07-03 15:33:07
陈版主您好，A公司为一家体外检测试剂生产企业，公司和一家生化医疗仪器研发公司B签订了一份技术技术实施许可合同，合同约定：
1.B公司以其自有专利技术向A公司永久提供一款全自动生化仪；
2.B公司向A公司提供该全自动生化仪后续的专有技术改进的各类信息；
3.B公司许可A公司使用合同技术、合同技术专利、技术秘密和保密信息，提供有关技术资料和技术服务。该使用许可是排他许可，除A公司之外，B公司不得将本合同项下技术许可AB方以外的任何第三方；
同时针对付款安排，约定：
1.合同签订后 5 个工作日支付合同款30%，B公司收到预付款 3 个月内向A公司提供关键性技术资料并提供若干台样机及相应注册软件；
2.A公司收到样机后 5 个工作日支付合同价款的50%，B公司收到预付款后 30 个工作日内向A公司提供全套技术资料并按照A公司定制化需求打造A公司工艺成机；
3.B公司协助A公司生产 10 台工艺成机并达到成本和质量预期要求后 10 个工作日内支付剩余的20%合同价款。
针对该全自动生化仪器的说明：
1.该生化仪器为II类医疗器械，工艺成机需要送外部检测机构进行检测并出具第三方的型检报告；
2.取得型检报告之后公司整理相关成果资料申请械字号注册证，取得注册证之后该生化仪就可以正式批量投产并进行销售。
3.A公司希望通过签订技术许可取得样机进行进一步加工并在B公司的配合下取得注册证，最后实现该生化仪的批量生产及销售。
4.当前合同执行进度为第二阶段，A公司已支付80%货款（已取得发票），并预计于近期取得型检报告。
问题：1.上述业务A公司已支付的80%货款是否可以资本化？
2.若不能，该类业务资本化时点应当如何确认？

回答人：chenyiwei
一般理解，取得现有技术授权的相关支出是可以资本化形成研发中项目的成本。但后续进一步研发支出则需考虑是否满足自行研发项目相关支出的资本化条件。参考：《瑞华研究 2010 ～ 2019 汇编》之“问题1-2-6（外购研发中项目以及后续研发支出的处理）”。